【裁判字號】    95,訴,180
【裁判日期】    950427
【裁判案由】    偽造文書等
【裁判全文】
臺灣苗栗地方法院刑事判決               95年度訴字第180號
公  訴  人  臺灣苗栗地方法院檢察署檢察官
被      告  甲○○
上列被告因偽造文書等案件，經檢察官聲請簡易判決處刑（94年
度偵字第3622號），嗣經本院苗栗簡易庭（95年度苗簡字第147
號）簽准改為通常程序審判，被告於本院準備程序進行中，就被
訴事實為有罪之陳述，經本院告知簡式審判程序意旨，並聽取公
訴人及被告之意見後，合議裁定由受命法官獨任進行簡式審判程
序審理，本院判決如下：
    主  文
甲○○共同行使偽造私文書，足以生損害於公眾及他人，處有期
徒刑貳月，如易科罰金，以參佰元折算壹日。緩刑貳年。世華銀
行信用卡、現金卡申請書及消費簽帳單上偽造之「龍珠珠」署押
共陸枚，及偽造之璟文興業有限公司之扣繳憑單壹張、薪資明細
表參張、在職證明書壹張均沒收。
    事  實
一、甲○○明知無法提出在職證明書、扣繳憑單等資力證明以向
    銀行申辦現金卡或信用卡，卻在未經其妻龍珠珠之同意下，
    提供龍珠珠之身分證影本及印章予潘金城，而與潘金城、李
    卉婷、李卉絹、葉國光、林家瑋（以上五人均業已提起公訴
    ）等人，基於共同行使偽造私文書、偽造特種文書、詐欺之
    犯意聯絡，於民國92年5 月初某日，透過葉光國之介紹到潘
    金城所開設位於苗栗縣竹南鎮○○○街103 號1 樓之代辦現
    金卡及信用卡公司，委由潘金城填寫現金卡及信用卡申請書
    ，並於申請書上填載龍珠珠任職於璟文興業有限公司（下稱
    璟文公司）之不實資料及潘金城申辦之電話號碼，再由潘金
    城以每份新台幣（下同）1,50 0元之價格，透過林家瑋以每
    份1,000 元之價格向真實姓名不詳之成年人購買璟文公司之
    薪資明細表、扣繳憑單、在職證明等資力證明，連同登載不
    實之申請書，由潘金城持向世華銀行申辦現金卡及信用卡而
    行使，足生損害於璟文公司之信用及上開銀行徵信作業、核
    卡判斷之正確性。再由潘金城、李卉婷、李卉絹等人，於上
    開潘金城所開設之公司內接獲銀行人員之徵信電話時，分別
    假冒龍珠珠或璟文公司人員，依照所持有之申請資料備份，
    回答銀行徵信人員相關提問而通過徵信，以此詐術使上開銀
    行承辦人員，誤認其等人為龍珠珠或璟文公司人員、龍珠珠
    有固定及足夠之收入而有償還借款或繳納刷卡費用之能力，
    而陷於錯誤，進而核發信用卡2 張及現金卡1 張。潘金城取
    得上開信用卡及現金卡後，於附表編號14所示之時、地刷卡
    消費、預借現金，僅償還部分金額，尚欠如附表編號14所示
    之金額。嗣經警獲報循線持本院法官所核發之搜索票，於92
    年8 月5 日20時30分許，前往潘金城公司所在之處搜索，當
    場扣得偽造璟文公司之薪資明細表3 張、在職證明書1 張、
    扣繳憑單1張，經追查後查悉上情。
二、案經臺灣苗栗地方法院檢察署檢察官簽分偵查後聲請簡易判
    決處刑。
    理  由
一、本件被告甲○○所犯為死刑、無期徒刑或最輕本刑為3年以
    上有期徒刑以外之罪，其於準備程序中就被訴事實為有罪之
    陳述，經法官告知簡式審判程序之旨，並聽取公訴人之意見
    後，爰依刑事訴訟法第273條之1第1項規定，由受命法官獨
    任進行簡式審判程序，合先敘明。
二、訊據被告甲○○對於前述犯罪事實坦承不諱，核與共犯潘金
    城、葉國光、李卉絹、林家瑋於偵訊時陳述之情節相符，並
    與被害人即證人龍珠珠、璟文公司人員陳美鳳、世華銀行告
    訴代理人乙○○於警詢及偵訊時陳述之情若合符節（經查，
    被告於本院審理時，同意將被害人即璟文公司人員陳美鳳於
    警詢時之陳述，列為本件之證據。而本院審酌上述言詞陳述
    作成之情形，認適宜作為本件之證據，依據刑事訴訟法第15
    9 條之5 第1 項之規定，本院自得將之作為證據，附此敘明
    ）。復有世華銀行之申請書、偽造璟文公司之薪資明細表、
    在職證明書、扣繳憑單、璟文公司基本資料查詢表、簽帳單
    影本、盜刷明細一覽表、世華聯合商業銀行循環理財帳號項
    下之各項擔保品契約內容表、龍珠珠國民身分證影本等在卷
    可佐。事證明確，其自白與犯罪事實相符，其上述犯行洵堪
    認定。
三、論罪科刑部分：
（一）按在職證明書，係屬關於服務或其他相類之證書，此有最
      高法院著有91年度台上字第7108號、86年度台上字第4801
      號等判決意旨可參。是偽造關於服務或其他相類之證書，
      足以生損害於公眾或他人者，應論以刑法第212 條之偽造
      特種文書罪。核被告甲○○所為係犯刑法第216 條、第21
      0 條之行使偽造私文書罪，及同法第216 條、第212 條之
      行使偽造特種文書罪，及同法第339 條第1 項之詐欺取財
      罪。
（二）被告甲○○就上述行使偽造私文書、行使偽造特種文書、
      詐欺取財等犯行，與潘金城、李卉婷、李卉絹、葉國光、
      林家瑋間，均有犯意聯絡及行為分擔，為共同正犯。
（三）共犯潘金城假冒龍珠珠名義，於信用卡及現金卡申請書上
      偽填署押，連同偽造薪資明細表、在職證明書、扣繳憑單
      ，持向發卡銀行請領信用卡，領卡後再假冒龍珠珠名義至
      特約商店刷卡消費，於簽帳單偽造他人署押後交予商店等
      偽造私文書、特種文書之低度行為，為行使私文書、特種
      文書之高度行為所吸收，均不另論罪；又偽造署押為偽造
      私文書之階段行為，亦不另論罪；又被告以一行為同時觸
      犯行使偽造私文書罪、行使偽造特種文罪，係一行為觸犯
      數罪名之想像競合犯，應依刑法第55條前段規定從一重之
      行使偽造私文書罪處斷；又行使偽造私文書罪與詐欺取財
      罪間有方法目的之牽連關係，應依同法第55條後段牽連犯
      規定，從一重罪論處行使偽造私文書罪。
（四）爰審酌被告之行為，業已妨害銀行管理正確性與金融交易
      秩序，甚且破壞大眾對於各種私文書或特種文書之信賴，
      並已危害金融秩序。但衡酌被告於犯罪後坦承犯行，足見
      犯後態度尚佳，且無證據顯示其自共犯潘金城等人之處，
      取得任何金錢，並衡酌其犯罪之動機、目的、手段、犯罪
      所生之損害，及檢察官之具體求刑等一切情狀，量處如主
      文所示之刑，併諭知易科罰金之折算標準。
（五）被告未曾受有期徒刑以上行之宣告，此有臺灣高等法院被
      告全國前案紀錄表在卷可憑，足見其素行良好。而其經此
      刑事偵查、審判程序，當知所警惕，信無再犯之虞，本院
      因認暫不執行其刑為當，爰依刑法第74條第1 款之規定，
      併予宣告緩刑2 年，用啟自新。
四、沒收：
（一）世華銀行信用卡及現金卡申請書、消費簽帳單上偽造之「
      龍珠珠」署押共6 枚（消費簽帳單偽造署押1 式2 份，為
      2枚署押），應依刑法第219條之規定，沒收之。
（二）偽造之璟文公司之扣繳憑單、薪資明細表及在職證明書，
      ，係共犯潘金城所有且供其等犯罪所用之物，應依刑法第
      38條第1項第2款規定宣告沒收。
五、據上論斷，應依刑事訴訟法第452 條、第273 條之1 第1 項
    、第299 條第1 項前段，刑法第28條、第216 條、第212 條
    、第210 條、第339 條第1 項、第55條、第41條第1 項前段
    、第74條第1 款、第219 條、第38條第1 項第2 款，罰金罰
    鍰提高標準條例第1 條前段、第2 條，判決如主文。
六、如不服本件判決，得自收受送達之日起10日內，向本院提起
    上訴。
本案經檢察官黃智勇到庭執行職務。
中    華    民    國    95    年    4     月    27    日
                  刑事第三庭  法  官  呂曾達
以上正本證明與原本無異。
如不服本判決，應於判決送達後10日內向本院提出上訴狀（應抄
附繕本）。告訴人或被害人如對於本判決不服者，應具備理由請
求檢察官上訴，其上訴期間之計算係以檢察官收受判決正本之日
期為準。
                              書記官  許千士
中    華    民    國    95    年    4     月    27    日
附錄論罪科刑法條
刑法第210條、第212條、第216條、第339條第1項。
中華民國刑法第210 條 (偽造變造私文書罪)
偽造、變造私文書，足以生損害於公眾或他人者，處5 年以下有
期徒刑。
中華民國刑法第212 條 (偽造變造特種文書罪)
偽造、變造護照、旅券、免許證、特許證及關於品行、能力服務
或其他相類之證書、介紹書，足以生損害於公眾或他人者，處1
年以下有期徒刑、拘役或300 元以下罰金。
中華民國刑法第216 條 (行使偽造變造或登載不實之文書罪)
行使第210 條至第215 條之文書者，依偽造、變造文書或登載不
實事項或使登載不實事項之規定處斷。
中華民國刑法第339 條 (普通詐欺罪)
意圖為自己或第三人不法之所有，以詐術使人將本人或第三人之
物交付者，處5 年以下有期徒刑、拘役或科或併科1 千元以下罰
金。


司法院資訊處製作；財團法人民間司法改革基金會備份。
